【裁判字號】    95,訴,71
【裁判日期】    950227
【裁判案由】    清償借款等
【裁判全文】
臺灣臺北地方法院民事判決              95年度訴字第71號
原      告  台灣中小企業銀行股份有限公司
法定代理人  羅澤成
訴訟代理人  丙○○
被      告  乙○○
上列當事人間請求清償借款等事件，本院於中華民國95年2月14
日言詞辯論終結，判決如下：
    主  文
被告應給付原告新台幣壹佰零柒萬貳仟零玖拾伍元，及自民國九
十五年二月十日起至清償日止，按年息百分之二點八七計算之利
息，並自民國九十五年二月十日起至清償日止，逾期六個月以內
部分，按上開利率百分之十，逾期超過六個月部分，按上開利率
百分之二十計算之違約金。
被告應給付原告新台幣伍萬柒仟捌佰參拾參元，及自民國九十四
年六月八日起至清償日止，按年息百分之十五計算之利息；並自
民國九十四年七月二十一日起至清償日止，逾期六個月以內部分
，按上開利率百分之十，逾期超過六個月部分，按上開利率百分
之二十計算之違約金。
原告其餘之訴駁回。
訴訟費用由被告負擔。
本判決於原告以新台幣拾捌萬元或同額之中央政府重大交通建
設公債各類期登錄債票供擔保後，得假執行。
原告其餘假執行之聲請駁回。
    事實及理由
一、程序方面：本件依兩造訂立之授信約定書第12條之規定，合
    意由本院為第一審管轄法院，是本院就本件訴訟，自有管轄
    權，合先敘明；原告之原法定代理人丁○○於95年1月16日
    職務調動離職，原告聲明由現任總經理羅澤成承受訴訟，核
    無不合，應予准許。又本件被告未於言詞辯論期日到場，核
    無民事訴訟法第386條所列各款情形，爰依原告之聲請，由
    其一造辯論而為判決。
二、原告起訴主張：
（一）被告乙○○於民國90年12月24日邀同訴外人陳秋寶、黃國
      華二人為連帶保證人與原告簽訂借據乙紙，向原告借款新
      台幣（下同）200萬元整，借款期間自91年1月7日起至98
      年1月7日止，本金及利息自借款日起，每1個月壹期，分
      84期平均攤還，第壹期本息攤還日為91年2月7日‧惟被告
      乙○○及訴外人陳秋寶、黃國華於92年2月25日與原告簽
      訂契據條款變更契約，自92年2月25日起利息利率依原告
      「一年期定期存款機動利率」加年利率1.125％機動計收
      ，嗣每六個月機動調整。詎被告未依約還款，還款迄日為
      94年4月7日，迭催均置若罔聞，爰依被告簽立之授信約定
      書條款，本筆借款視為到期，則被告尚有本金1,072,095
      元及利息，違約金未為清償。
（二）被告乙○○另於92年2月18日向原告申請信用卡簽有「國
      際信用卡申請書」乙紙，經申請核准評定額度15萬元整後
      ，發予VISA金卡（卡號：0000-0000-0000-0000）乙張，
      被告乙○○憑卡進行交易或預借現金，且應遵守申請書之
      各項約定條款。詎被告於使用信用卡消費後，自94年6月8
      日起即未依約於期限內繳納最低應繳金額，迭經本行催討
      均置若罔聞，尚欠57,833元未清償，爰依信用卡約定條款
      之規定，請求被告乙○○一次繳清本項本金、利息，違約
      金。
（三）爰聲明：1.被告應給付原告1,072,095元，及自95年2月10
      日起至清償日止，按年息2.87%計算之利息，並自95年2月
      10日起至清償日止，逾期六個月以內部分，按上開利率
      10%，逾期超過六個月部分，按上開利率20%計算之違約金
      。2.被告應給付原告57,833元，及自94年6月8日起至清償
      日止，按年息17%計算之利息；並自94年7月21日起至清償
      日止，逾期六個月以內部分，按上開利率10%，逾期超過
      六個月部分，按上開利率20%計算之違約金。2.原告願以
      中央政府重大交通建設公債務年度各類期登錄債票供擔保
      ，請准宣告假執行。
三、被告均未於言詞辯論期日到場，亦未提出書狀作何聲明或陳
    述。
四、本件原告就其主張之事實，業據其提出借據、授信約定書、
    契據條款變更契約書、甲○○○放款利率歷史資料表：一年
    期定期存款機動利率、信用卡申請書、甲○○○信用卡約定
    條款節錄、信用卡帳單、信用卡請求金額說明等影本為證，
    原告上開主張之事實，堪信為真實。惟原告請求被告給付本
    金57,833元即訴之聲明第二項部分，請求依年息17%計算之
    利息及違約金，惟查，依二造系爭信用卡申請書背面約定條
    款第9條所載：「.... 持卡人未於本行規定期限繳付最低應
    繳金額且經本行事先通知或催告者，本行得自各筆帳款結帳
    日之次日起依年息15%計收循環利息，並依該循環信用利息
    ，在逾期六個月（含）以下者，加收百分之十違約金，逾期
    六個月以上者，加收百分之二十違約金... 」，二造約定之
    循環利息為年息15%，雖原告主張自94年7月起已調高為年息
    17%，並隨同帳單一併寄發給被告云云，然依原告檢附寄予
    被告之帳單，寄送地址為台北縣土城市○○路○段281巷11弄
    16 號11樓，而被告於94年7月7日已遷址於台北縣萬里鄉○
    ○○路140號2樓，難認原告已合法通知被告，自難認二造有
    合意將系爭信用卡年息調高為17%，應認二造信用卡消費款
    部分仍應依年息15%計息。是原告請求信用卡消費款57,833
    元部分，超過年息15%部分為無理由。從而，原告依消費借
    貸及信用卡之法律關係請求被告給付（一）1,072,095元，
    及自95年2月10日起至清償日止，按年息2.87%計算之利息，
    並自95年2月10日起至清償日止，逾期六個月以內部分，按
    上開利率10%，逾期超過六個月部分，按上開利率20%計算之
    違約金；（二）57,833元，及自94年6月8日起至清償日止，
    按年息15%計算之利息；並自94年7月21日起至清償日止，逾
    期六個月以內部分，按上開利率10%，逾期超過六個月部分
    ，按上開利率20%計算之違約金，為有理由，應予准許。逾
    此部份之請求為無理由，應予駁回。
六、原告陳明願供擔保，請求宣告假執行，原告勝訴部分經核無
    不合，爰酌定相當擔保金額准許之。其敗訴部分，假執行之
    聲請已失所附麗，應予駁回。另原告請求消費借貸及信用卡
    消費本金部分，本院為原告勝訴之判決，僅利息請求部分為
    部分敗訴判決，應認訴訟費用仍由被告負擔，附此敘明。
七、據上論結，本件原告之訴為一部有理由，一部無理由，依民
    事訴訟法第385條第1項前段、第79條，判決如主文。
中    華    民    國    95    年    2     月    27    日
                  民事第二庭  法  官  吳淑惠
以上正本係照原本作成。
如對本判決上訴，須於判決送達後廿日內向本院提出上訴狀
中    華    民    國    95    年    3     月    1     日
                              書記官  蔡凱如


司法院資訊處製作；財團法人民間司法改革基金會備份。
